臺灣桃園地方法院刑事判決　　　　　　　　　　　　九十三年度訴字第一三二一號
　　公　訴　人　臺灣桃園地方法院檢察署檢察官
　　被　　　告　甲○○
右列被告因毒品案件，經檢察官提起公訴（九十三年度毒偵緝字第一七八、二一四號
），被告於本院準備程序進行中，就被訴事實為有罪之陳述，經本院告知簡式審判程
序意旨，並聽取公訴人及被告之意見後，本院合議庭裁定依簡式審判程序審理，本院
判決如左：
    主  文
甲○○連續施用第一級毒品，累犯，處有期徒刑拾月。
    事  實
一、甲○○前因施用毒品案件，經本院裁定送觀察、勒戒後，認無繼續施用毒品之傾
    向，經本院於民國（下同）八十八年三月十二日，以八十六年度訴字第一六九號
    判決免刑確定。復因施用毒品案件，經檢察官聲請裁定送觀察勒戒後，認有繼續
    施用毒品之傾向，再經本院於八十八年十二月二十九日，以八十八年度毒聲字第
    七八七八號裁定令入戒治處所施以強制戒治，嗣裁定停止戒治，所餘戒治期間交
    付保護管束，於八十九年十二月二十八日保護管束期滿。同一案件並由臺灣桃園
    地方法院檢察署檢察官提起公訴，經本院以八十九年度易字第二三三號判處有期
    徒刑六月，如易科罰金以三百元折算一日確定，接續執行，刑期起算日期九十年
    九月二十七日，指揮書執行完畢日期九十一年三月二十六日，於九十年八月十七
    日縮短刑期假釋出監，於九十一年二月二十八日縮刑期滿，在有期徒刑所餘刑期
    內未經撤銷假釋，其未執行之刑，以已執行論。仍不知悛悔，詎於執行強制戒治
    完畢後五年內，復基於施用第一級毒品海洛因之概括犯意，自九十二年一月十五
    日起至同年月二十八日止，在桃園縣大溪鎮美華里六鄰七之二號，連續施用第一
    級毒品海洛因五次。嗣於同年月二十八日十八時十分許為警在同前處所前查獲。
二、案經桃園縣政府警察局大溪分局移送台灣桃園地方法院檢察官偵查起訴。
    理  由
一、程序部分：本件被告所犯係死刑、無期徒刑或最輕本刑為三年以上有期徒刑以外
    之罪，其於準備程序中就被訴事實為有罪之陳述，經本院告知簡式審判程序之旨
    ，並聽取當事人意見後，經本院合議庭依刑事訴訟法第二百七十三條之一第一項
    規定裁定由受命法官獨任進行簡式審判程序，合先敘明。
二、右揭事實，業據被告甲○○於本院審理時坦承不諱。又被告於九十二年一月二十
    八日十八時十分許為警查獲時，於同日二十一時經採驗尿液送驗結果，確呈嗎啡
    （施用毒品海洛因代謝物為嗎啡）陽性反應，有桃園縣警察局大溪分局偵辦毒品
    案被採尿人姓名、編號對照表、桃園縣政府衛生局不法藥物尿液檢定書、台灣檢
    驗科技股份有限公司濫用藥物尿液檢驗報告各乙紙附卷可稽（見九十二年度毒偵
    字第四五八號卷第三十六頁、第三十七頁、第三十九頁），足徵被告自白與事實
    相符，堪予採信。復查被告已曾因施用毒品案件，經觀察、勒戒後，認無繼續施
    用毒品之傾向，經本院於八十八年三月十二日以八十六年度訴字第一六九號判決
    免刑確定。復因施用毒品案件，經觀察、勒戒後，認有繼續施用毒品之傾向，以
    八十八年毒聲字第七八七八號裁定先送強制戒治，嗣經裁定停止戒治交付保護管
    束，於八十九年十二月二十八日保護管束期滿乙節，復有臺灣高等法院被告全國
    前案紀錄表、臺灣桃園地方法院檢察署刑案資料查註紀錄表各一份附卷可按，被
    告於執行強制戒治完畢後五年內，再犯毒品危害防制條例第十條之罪，可堪認定
    。綜述，本件事證已明，被告犯行洵堪認定。
三、按被告犯罪後，毒品危害防制條例業於九十二年七月九日修正公布，並於九十三
    年一月九日起施行，有關施用第一級毒品（即同法第十條）部分之處罰規定新舊
    法均相同，依刑法第二條第一項前段之規定，應適用裁判時之法律處罰。核被告
    所為，係犯修正後毒品危害防制條例第十條第一項施用第一級毒品罪。其持有第
    一級毒品海洛因，均意在供己施用，其持有之低度行為應為施用之高度行為吸收
    ，不另論罪。又被告多次施用第一級毒品犯行，時間緊接，犯罪構成要件相同，
    顯係基於概括犯意反覆為之，應依刑法第五十六條連續犯規定論以一罪，並加重
    其刑。公訴人雖未就被告自九十二年一月十五日起至同年月二十七日止，連續施
    用第一級毒品海洛因之犯行，提起公訴，惟此部分犯行，與被告經提起公訴，經
    論罪科刑之施用第一級毒品海洛因之犯行，有連續犯裁判上一罪之關係，為起訴
    效力所及，本院自得加以審理，併此敘明。又被告曾有如事實欄所載之犯行及執
    行情形，有臺灣高等法院被告全國前案紀錄表、臺灣桃園地方法院檢察署刑案資
    料查註紀錄表在卷可按，其於五年內再犯本案有期徒刑以上之罪，為累犯，應依
    法遞加重其刑。爰審酌被告犯罪動機、目的、犯行期間及次數，已曾因施用毒品
    犯行受觀察、勒戒及強制戒治處分，尚未能知所警惕，戒除施毒劣習，足徵其沈
    溺毒癮頗深，惡性尚重暨犯後態度等情狀，分別量處如主所示之刑。
四、公訴意旨另略以：被告甲○○於九十二年一月二十九日九時五十分前二十六小時
    內，在臺灣施用第一級毒品海洛因，認被告涉犯毒品危害防制條例第十條第一項
    施用第一級毒品罪嫌云云。惟按犯罪事實應依證據認定之，無證據不得推定其犯
    罪事實。又不能證明被告犯罪者，應諭知無罪之判決，刑事訴訟法第一百五十四
    條第二項、第三百零一條第一項前段分別定有明文。而認定不利於被告之事實，
    須依積極證據，苟積極證據不足為不利於被告事實之認定時，即應為有利於被告
    之認定，更不必有何有利之證據；本件公訴人認被告涉有上揭犯行無非係以昭信
    科技股份有限公司濫用藥物陽性檢體檢驗報告乙紙為論據。經查：（一）訊據被
    告矢口否認有何右揭犯行，辯稱：伊並未於九十二年一月二十九日施用毒品海洛
    因，其於同年月二十八日十八時十分許為警查獲後，於移送過程中先後驗尿二次
    ，當天僅施用海洛因一次等語。（二）被告於準備程序中供稱：「‧‧‧我是在
    九十二年一月二十八日下午六點十分左右‧‧‧被（桃園縣政府警察局）大溪分
    局南雅派出所查獲，在當天晚上九點在派出所裡面採尿，第二天他們把我送到大
    溪分局三組，該處與南雅派出所是同一地點辦公，所以大溪分局在一月二十九日
    上午九點五十分又採尿一次，所以我認為這應該是同一次‧‧‧。」等語（見本
    院卷第三十二頁）。復稽之，被告於前述時、地為該分局南雅派出所警員查獲採
    尿後，移送桃園縣政府警察局大溪分局三組，並於翌日（同年月二十九日）九時
    五十分再度採尿後，而於同年月二十九日十五時四十五分移送臺灣桃園地方法院
    檢察署等情，有桃園縣警察局大溪分局偵辦毒品案被採尿人姓名、編號對照表、
    列管毒品人口檢體採集送驗紀錄表、臺灣桃園地方法院檢察署九十二年一月二十
    九日十三時四十五分點名單各一紙在卷足按（見臺灣桃園地方法院檢察署九十二
    年毒偵字第四五八號卷第九頁、第二十二頁、九十二年毒偵字第三四七四號卷第
    五頁）。酌之被告經警查獲先後二次採尿，時間緊接，且未經釋放，當無再次吸
    食毒品海洛因之可能。（三）另按人體施用海洛因經尿液排出之時間，依吸食量
    多寡、人體代謝功能、施用者之年齡及性別有所差異，惟一般而言，施用者在二
    十六小時內所排出之尿液均有可能被檢出，有行政院衛生署藥物食品檢驗局（八
    一）藥檢壹字第八一一四八八五號函在卷足按。是本案被告先於九十二年一月二
    十八日二十一時採驗尿液，復於同年月二十九日九時五十分採驗尿液，二者僅相
    距十二時五十分，承前揭函釋可知，被告於九十二年一月二十八日施用毒品海洛
    因後二十六小時內仍可檢驗出毒品陽性反應，是被告雖於九十二年一月二十九日
    九時五十分採驗尿液，經送驗結果，呈嗎啡（施用毒品海洛因代謝物為嗎啡）陽
    性反應，有昭信科技股份有限公司濫用藥物陽性檢體檢驗報告乙紙，在卷可稽（
    見九十二年度毒偵字第三四七四號卷第六頁），仍不可遽為對被告不利之認定。
    又被告既已坦承犯罪，對此次犯罪當無極力否認之動機，是其所言應可採信。此
    外，復查無其他積極證據足資證明被告確有此部分公訴人所起訴犯行，應認此部
    分犯罪不能證明，本應為無罪判決，惟公訴人認被告此部分犯行與前揭有罪科刑
    部分有連續犯之關係，屬裁判上一罪關係，爰不另為無罪之諭知。
據上論斷，應依刑事訴訟法第二百七十三條之一第一項、第二百九十九條第一項前段
，修正後毒品危害防制條例第十條第一項，刑法第十一條前段、第二條第一項前段、
第五十六條、第四十七條，判決如主文。
本案經檢察官何祖舜到庭執行職務。
中　　　華　　　民　　　國　　九十三　　年　　　九　　　月　　十七　　　日
                                 臺灣桃園地方法院刑事第五庭
                                     法  官    邱滋杉
右正本證明與原本無異。
如不服本判決，應於送達後十日內，向本院提出上訴狀（應附繕本）。
                                     書記官    高文靜
中　　　華　　　民　　　國　　九十三　　年　　　九　　　月　　十七　　　日
附錄法條：
毒品危害防制條例第十條
施用第一級毒品者，處六月以上五年以下有期徒刑。
施用第二級毒品者，處三年以下有期徒刑。
